【裁判字號】    90,易,742
【裁判日期】    901211
【裁判案由】    傷害
【裁判全文】
臺灣雲林地方法院刑事判決                            九十年度易字第七四二號
    公  訴  人  臺灣雲林地方法院檢察署檢察官
    被      告  乙○○
    選任辯護人  吳昆浦
右列被告因傷害案件，經檢察官提起公訴（九十年度偵字第三八五五號），本院判決
如左：
    主  文
乙○○傷害人之身體，處拘役伍拾日，如易科罰金，以參佰元折算壹日。
    事  實
一、乙○○與甲○○係同胞兄弟，屬家庭暴力防治法第三條第四款所定之二親等旁系
    血親之家庭成員關係。乙○○於民國九十年六月十日下午七時許，行經雲林縣褒
    忠鄉新湖村三鄰新湖二十四之二號前交岔路口，遇其弟甲○○騎乘車號ＦＹＶ－
    七五五號重型機車行經該處，乙○○因不滿甲○○停車向其要求共同負擔其母之
    醫藥費，竟基於傷害之犯意，徒手推倒坐在機車上之甲○○，使甲○○向後仰跌
    在地，而受有頸部及背部挫傷、背部紅腫之傷害。
二、案經被害人甲○○訴由雲林縣警察局虎尾分局報告臺灣雲林地方法院檢察署檢察
    官偵查起訴。
    理  由
一、訊據被告乙○○固坦承曾於右揭時地遇見甲○○之事實不諱，然矢口否認有何上
    開傷害犯行，辯稱：我們並無對談，只是交會而已，我再往前走約半分鐘左右就
    聽到甲○○跌倒之聲音，是甲○○自己跌倒受傷，我並未打他云云。惟查，右揭
    犯罪事實，業據告訴人甲○○於警訊及本院審理中指述綦詳，並有驗傷診斷書一
    紙附卷可稽。又衡諸常情，倘一般人騎乘機車途中發生失衡跌倒情事，應係向左
    右兩側跌倒而受有左側或右側之四肢擦傷或挫傷之相類傷害，而無向後傾倒而受
    如同告訴人所受之頸部、背部挫傷及背部紅腫之傷勢之理，是被告辯稱告訴人之
    傷勢係因騎車跌倒所造成，顯與常情相悖，不足採信。再證人徐美英固到庭證稱
    其於右揭時地駕駛汽車行經該處等語，然其證稱其行經該處時已有人車倒地，至
    該人如何跌倒其並未親眼全程目睹等語明確，是尚難以證人徐美英之證言，遽認
    被告所辯為真。綜上，本件事證明確，被告傷害犯行堪以認定，是本院被告所為
    傳喚證人陳木森、陳明輝到庭作證之聲請，核無必要，附此敘明。
二、核被告乙○○所為，係犯刑法第二百七十七條第一項之傷害罪。告訴人甲○○係
    被告之弟亦即為被告之二親等旁系血親，故被告所為係屬家庭暴力防治法第二條
    第二項之家庭暴力罪。爰審酌被告未念及其與告訴人之兄弟之情，非但未理性與
    告訴人和平解決家族紛爭，竟訴諸暴力傷害告訴人，事後又飾詞狡辯，毫無悔意
    ，惟被告一時氣憤出手傷人，告訴人傷勢不重及被告之智識程度等一切情狀，量
    處如主文所示之刑，並諭知易科罰金之折算標準，以資懲儆。
據上論斷，應依刑事訴訟法第二百九十九條第一項前段，刑法第二百七十七第一項、
第四十一條第一項前段，罰金罰鍰提高標準條例第一條前段、第二條，判決如主文。
本案經檢察官施添寶到庭執行職務。
中      華      民      國      九十      年      十二    月    十一    日
                                        臺灣雲林地方法院刑事第二庭
                                            法  官  趙  思  芸
右正本證明與原本無異。
如不服本判決，應於判決送達後十日內向本院提出上訴狀( 應附繕本 )。
                                            書記官  王  淑  美
中      華      民      國      九十      年      十二    月    十一    日
中華民國刑法第二百七十七條
 (普通傷害罪)
傷害人之身體或健康者，處三年以下有期徒刑、拘役或一千元以下罰金。
犯前項之罪因而致人於死者，處無期徒刑或七年以上有期徒刑；致重傷者，處三年以
上十年以下有期徒刑。


司法院資訊處製作；財團法人民間司法改革基金會備份。
